【裁判字號】    98,破抗,29
【裁判日期】    981231
【裁判案由】    宣告破產
【裁判全文】
臺灣高等法院民事裁定                  98年度破抗字第29號
    抗  告  人  新騰實業股份有限公司
    法定代理人  甲○○
    代  理  人  黃忠律師
上列抗告人因聲請宣告破產事件，對於中華民國98年7 月20日臺
灣板橋地方法院98年度破字第25號裁定提起抗告，本院裁定如下
：
    主      文
抗告駁回。
抗告程序費用新臺幣壹仟元由抗告人負擔。
    理      由
一抗告人於原法院聲請意旨略以：伊因經營不善，無法清償債務
  ，目前尚滯欠財政部臺灣省北區國稅局營業稅新臺幣（下同）
  8,272,426 元，並積欠員工賴慧哲、何芳文、何盧惠、何芳圳
  之薪資及資遣費分別為10萬元、15萬元、15萬元、15萬元，而
  目前伊僅有資產1,335,565 元現金，伊之負債已大於資產，爰
  聲請准予宣告破產等情，經原法院裁定駁回，抗告人不服，乃
  抗告前來。
二按破產，對債務人不能清償債務者，宣告之；破產宣告時屬於
  破產人之一切財產，及將來行使之財產請求權，為破產財團；
  財團費用及財團債務，應先於破產債權，隨時由破產財團清償
  之，破產法第57條、第82條第1項第1款、第97條分別定有明文
  。又雇主因歇業，清算或宣告破產，本於勞動契約所積欠之工
  資未滿6 個月部分，有最優先受清償之權，勞動基準法第28條
  第1 項定有明文。再營業稅等稅捐之徵收，優先於普通債權，
  於破產程序中自應優先於他普通債權而受償，此觀稅捐稽徵法
  第6條第1項、加值型及非加值型營業稅法第57條、破產法第11
  2 條規定自明。是債務人之資產已不足清償稅捐等優先債權，
  他債權人更無受償之可能，倘予宣告破產，反而須優先支付破
  產財團之管理、分配所生之費用及破產管理人之報酬等財團費
  用，將使破產財團之財產更形減少，優先債權人即稅捐機關之
  債權減少分配或無從分配，其他債權人更無在破產程序受分配
  之可能，顯與破產制度之本旨不合（最高法院98年06月30日98
  年度第4次民事庭會議決議參照）。
三查抗告人自承其資產總值僅現金新臺幣（下同）1,335,565 元
  ，而其尚滯欠財政部臺灣省北區國稅局營業稅8,372,057 元及
  滯納金、利息等合計8,617,555 元，並積欠員工賴慧哲、何芳
  文、何盧惠、何芳圳之薪資、資遣費分別為10萬元、15萬元、
  15萬元、15萬元等語，並有其提出之債權人清冊、北區國稅局
  三重稽徵所各類所得清冊、財產狀況說明書、代理人黃忠之存
  摺影本（見原法院卷第6、7、11至13頁）、資產負債表、法務
  部行政執行署板橋行政執行處98年度營稅執特專字第00142886
  、00000000號營業稅法執行事件通知（見本院卷第50、51、58
  、59頁）等件為證。而上開營業稅、工資等債權既應較普通債
  權優先受清償，抗告人之資產現金1,335,565 元又不足清償所
  欠應優先清償之營業稅、工資等債務，其他債權人更無受償之
  可能，倘予宣告破產，反而須優先支付破產財團之管理、分配
  所生之費用及破產管理人之報酬等財團費用，將使破產財團之
  財產更形減少，優先債權人之債權減少分配，其他債權人更無
  在破產程序受分配之可能，揆諸上開說明，實無宣告抗告人破
  產之實益。原法院裁定駁回抗告人之宣告破產聲請，並無不合
  。抗告意旨指摘原裁定不當，聲明廢棄，為無理由，應予駁回
  。
四據上論結，本件抗告為無理由。依破產法第5 條、民事訴訟法
  第495條之1第1 項、第449條第1項、第95條、第78條，裁定如
  主文。
中    華    民    國    98    年    12    月    31    日
                    民事第十二庭
                        審判長法  官  陳駿璧
                              法  官  陳邦豪
                              法  官  李昆曄
正本係照原本作成。
本裁定除以適用法規顯有錯誤為理由外，不得再抗告。如提起再
抗告，應於收受後10日內委任律師為代理人向本院提出再抗告狀
。並繳納再抗告費新台幣１千元。
中    華    民    國    98    年    12    月    31    日
                              書記官  莊昭樹

司法院資訊處製作；財團法人民間司法改革基金會備份。
